臺灣士林地方法院刑事判決
公　訴　人　臺灣士林地方法院檢察署檢察官
被　　　告　甲○○
上列被告因違反毒品危害防制條例案件，經檢察官提起公訴（94
年度毒偵字第752 號），本院於訊問被告後，被告為有罪之陳述
，經裁定認為宜以簡式審判程序審理，並判決如下：
    主  文
甲○○連續施用第一級毒品，處有期徒刑拾月，扣案之第一級毒
品海洛因壹包（驗餘淨重零點壹貳公克）沒收銷燬之，注射針筒
柒支沒收。
    事  實
一、甲○○曾於民國83年間，因違反麻醉藥品管理條例案件，經
    臺灣高等法院以83年度上易字第3114號判決處有期徒刑5 月
    確定，復因違反肅清煙毒條例案件，經本院以83年度訴字第
    602 號判決處有期徒刑3 年8 月確定，上開2 案定應執行有
    期徒刑3 年10月，復同因違反麻醉藥品管理條例案件，經本
    院以82 年 度易字第1127號判決處有期徒刑4 月，緩刑3 年
    ，嗣經撤銷緩刑，再同因違反麻醉藥品管理條例等案件，經
    臺灣高等法院以84年度上訴字第2934號判決施用毒品處有期
    徒刑3 年2 月，違反麻醉藥品管理條例處拘役50日，上開各
    罪經接續執行結果，於83年10月18日入監執行，於86年4 月
    24日縮短刑期假釋出監，並交付保護管束至91年1 月26日縮
    刑期滿，惟甲○○假釋期間又於86年11月3 日，因施用第一
    級毒品案件，經臺灣士林地方法院檢察署檢察官以87年度偵
    字第1237號提起公訴，經本院裁定送觀察勒戒後，認有繼續
    施用毒品傾向，復經本院裁定令入戒治處所施以強制戒治1
    年，嗣執行戒治屆滿3 月後，其成效經評定為合格，經本院
    裁定停止戒治，所餘戒治期間交付保護管束，惟於管束期間
    因違反保護管束情節重大，經本院裁定撤銷停止戒治，令入
    戒治處所施以強制戒治，並於89年10月19日強制戒治期滿出
    所，由本院於90年6 月4 日，以89年度訴緝字第12號判決免
    刑確定。嗣於89年10月19日起接續執行前開撤銷假釋之殘刑
    4 年5 月1 日，於92年4 月8 日又縮短刑期假釋出監至94年
    3 月19日期滿，於假釋期間內再因施用第一級毒品海洛因，
    由臺灣士林地方法院檢察署檢察官以93年度毒偵字第404 號
    提起公訴，經本院以93年度訴字第357 號判決處有期徒刑8
    月，經臺灣高等法院以93年度上訴字第3149號駁回上訴確定
    在案。復再犯施用毒品案件，由臺灣士林地方法院檢察署檢
    察官於93年9 月17日，以93年度毒偵字第930 號起訴，經本
    院以93年度易字第767 號判決處有期徒刑3 月確定。並自94
    年2 月25日起接續執行前開撤銷假釋之殘刑1 年9 月18日（
    未構成累犯）。詎甲○○仍不知悔悟，於強制戒治執行完畢
    釋放後5 年內，復基於施用第一級毒品及第二級毒品之概括
    犯意，自94年1 月15日起至同年月20日晚上某不詳時間，在
    臺北市大同區○○○路○ 段102 巷43號住處，以將第一級毒
    品海洛因及第二級毒品安非他命放在吸食器內，加熱使成煙
    霧再用嘴或鼻吸用之方式，連續施用第一級毒品海洛因及第
    二級毒品安非他命多次。嗣於94年1 月20日晚上9 時許，為
    警持搜索票在臺北市○○區○○街2 段190 巷2 號查獲，並
    扣得第一級毒品海洛因1 小包（驗餘淨重0.12公克）、注射
    針筒7 支，始悉上情。
二、案經臺北市政府警察局文山第二分局報告臺灣士林地方法院
    檢察署檢察官偵查起訴。
    理  由
一、上揭犯罪事實，業據被告甲○○於本院審理中坦承不諱，並
    有扣押物品清單、扣案之海洛因1 包及注射針筒7 支可資佐
    證，而被告於94年1 月20日為警採集之尿液，經送臺灣尖端
    先進醫藥股份有限公司以氣相層析質譜儀分析法檢驗結果，
    呈安非他命及嗎啡之陽性反應，有上開生技公司94年2 月3
    日濫用藥物檢驗報告、臺北市政府警察局偵辦毒品案件尿液
    檢體委驗單（見核退字第367 號卷第13頁、第15頁）各1 紙
    在卷可參。此外，上開扣案之白粉1 包，經送法務部調查局
    以氣相層析質譜儀分析法鑑驗結果，確含第一級毒品海洛因
    成分（驗餘淨重0.12公克），亦有該局94年4 月13日調科壹
    字第040003772 號鑑定通知書（見毒偵字第752 號卷第61頁
    ）1 紙在卷可查。綜上，堪認被告之自白與事實相符，足以
    採信。又被告甲○○於86年1 月3 日，因施用第一級毒品案
    件，經本院裁定送觀察勒戒後，認有繼續施用毒品傾向，復
    經本院裁定令入戒治處所施以強制戒治1 年，嗣執行戒治屆
    滿3 月後，其成效經評定為合格，經本院裁定停止戒治，所
    餘戒治期間交付保護管束，惟於管束期間因違反保護管束情
    節重大，經本院裁定撤銷停止戒治，令入戒治處所施以強制
    戒治，並於89年10月19日強制戒治執行完畢出監，有臺灣高
    等法院被告全國前案紀錄表1 份附卷可稽。本件被告於強制
    戒治執行完畢釋放後，5 年內再犯本件連續施用第一級、第
    二級毒品之罪，堪以認定，應依法論科。
二、核被告甲○○所為，係犯毒品危害防制條例第10條第1 項、
    第2 項之施用第一級、第二級毒品罪。被告因施用第一級毒
    品海洛因、第二級毒品安非他命而分別持有第一級毒品海洛
    因、第二級毒品安非他命，其持有之低度行為分別為施用之
    高度行為所吸收，均不另論罪。又其先後多次施用第一級、
    第二級毒品之犯行，時間均屬密接，各觸犯構成要件相同之
    罪，顯係各基於概括犯意為之，各為連續犯，應各依刑法第
    56條之規定，各以1 罪論，並均加重其刑。再被告同時施用
    第一、二級毒品，係一行為同時觸犯上開二罪名，屬想像競
    合犯，應依刑法第55條之規定，從較重之連續施用第一級毒
    品罪處斷。爰審酌被告前經觀察勒戒、強制戒治後，猶不能
    斷絕毒癮，而屢於假釋期間內施用第一級、第二級毒品，足
    見其自制力薄弱，顯無戒絕毒品之毅力，及犯罪後坦承犯行
    ，態度尚稱良好等一切情狀，量處如主文所示之刑，以資懲
    儆。
三、扣案之海洛因1 包（驗餘淨重0.12公克），係第一級毒品，
    故不問屬於犯人與否，應依毒品危害防制條例第18條第1 項
    前段宣告沒收銷燬。另扣案之注射針筒7 支，均係被告所有
    並為預備供施用第一級毒品海洛因之物，業據被告供陳在卷
    ，爰依刑法第38條第1 項第2 款宣告沒收。雖其中1 支注射
    針筒已經使用過，然無積極證據足資認定上開注射針筒1 支
    有海洛因殘渣存在，復與被告所供稱之施用第一級毒品海洛
    因之方式不符，尚無從認定上開已使用過之注射針筒1 支為
    供被告犯罪所用之物，附此敘明。
據上論斷，應依刑事訴訟法第273 條之1 第1 項、第299 條第1
項前段，毒品危害防制條例第10條第1 項、第2 項、第18條第1
項前段，刑法第11條、第56條、第55條、第38條第1 項第2 款，
判決如主文。
本案經檢察官謝榮林到庭執行職務。
中　　華　　民　　國　　94　　年　　7 　　月　　29　　日
                  刑事第四庭法  官    許碧惠
以上正本證明與原本無異。
如不服本判決，應於判決送達後10日內，向本院提出上訴狀。
                            書記官    徐仁豐
中　　華　　民　　國　　94　　年　　7 　　月　　29　　日
附錄本判決論罪科刑依據之法條：
毒品危害防制條例第10條第1項、第2項：
施用第一級毒品者，處6月以上5年以下有期徒刑。
施用第二級毒品者，處3年以下有期徒刑。
